臺灣臺北地方法院簡易民事判決
                                   110年度店簡字第1068號
原      告  廖日嫦  
被      告  王祖銘  


上列當事人間損害賠償(交通)事件，本院於民國111年3月29日言
詞辯論終結，判決如下：
    主      文
原告之訴及假執行之聲請均駁回。
訴訟費用新臺幣陸萬零肆佰元由原告負擔。
    事實及理由
一、按因侵權行為涉訟者，得由行為地之法院管轄，民事訴訟法
    第15條第1 項定有明文。本件侵權行為地為臺北市文山區，
    本院自有管轄權。
二、原告部分：
　㈠原告起訴主張：被告於民國108年4月30日上午9時55分許，騎
    乘車牌號碼000-000號普通重型機車，沿臺北市文山區辛亥
    路5段南向北外側車道行駛，行經臺北市文山區辛亥路5段懷
    恩隧道口第一燈桿前處，本應注意行經無號誌路口應減速慢
    行，作隨時停車之準備，且依當時情況並無不能注意之情形
    ，竟疏未注意及此，適有原告騎乘車牌號碼000-000普通重
    型機車在該處外側車道起駛欲進入左轉彎迴轉車道，因閃避
    不及而發生兩車碰撞、人車倒地，致原告受有左側第四掌骨
    骨折、左側脛腓骨開放性骨折併傷口組織壞死等傷害，復經
    診斷、治療後仍受有左小腿開放性骨折（第3級C）及左下肢
    膝下截肢等傷害，爰依侵權行為之法律關係，請求被告賠償
    新臺幣（下同）6,877,221元【包含⒈台北萬芳醫院醫療費用
    共計49,731元、林口長庚醫院共計201,505元、救護車費用3
    ,480元、家屬計程車費用500元、營養補充品每日300元，20
    0天共計60,000元；⒉復健換藥護理共計20,000元( 以上醫療
    費用共計335,216元)；⒊看護費用萬芳醫院19,800 元、林口
    長庚醫院90,300元、復健期間94,000元，共計204,100元；⒋
    住院期間保母費28,000元；⒌看護躺椅、被子4,000元；⒍無
    障礙措施費用120,000元(以上看護費用等補助共計356,100
    元)；⒎一生中義肢耗材720,000元、一生中助行器耗材36,00
    0 元、量身訂做義肢1,711,925元，共計2,467,925元；⒏交
    通費用26,400元、家屬車資34,100元、出院後回診車資4,20
    0元、截肢後復健車資21,600元、至交通警察大隊往返車資2
    ,000元、尋找證據車資24,000 元、至文山二分局往返車資2
    ,000元、至台北市車鑑處申請車鑑往返車資2,000元、至台
    北市車鑑處申請覆議往返車資2,000元、車鑑費覆議費用3,0
    00元、尋找四位律師諮詢共計支出車資20,000元、至博愛路
    出庭往返車資共計20,000元及送狀車資往返共計32,000元、
    至中山區調解委員會調解往返車資2,000元、父母探病車資2
    0,300元，共計215,600元；⒐每月帶小孩孝敬爺爺往返車資
    共計854,880元；⒑一生中電動輪椅需換六台共計420,000元
    ，至少補償一台70,000元；⒒改裝平常使用車輛為三輪車一
    生中需換六次共計276,000元，至少補償一台96,000元（交
    通費用求償補助1,236,480元）；⒓無法處理家務一生中委請
    家務助理共計支出427,440元（即喪失生活費用支出求償補
    助）；⒔減少勞動能力應補償之工作補償差額2,670,360元，
    至少補償三分之一即890,120元；⒕精神慰撫金每月2,000元
    ，一生中應賠償930,500元；⒖父母子女精神慰撫金217,440
    元；⒗請律師陪同觀看事故錄影20,000 元、請律師費70,000
    元、請律師寫再議狀費20,000元、請律師費70,000元，共計
    180,000元。以上費用共計6,877,221元】，僅求償6,000,00
    0元等語。並聲明：⒈被告應給付原告6,000,000元，及自起
    訴狀繕本送達翌日起至清償日止按年息百分之5計算之利息
    。⒉願供擔保請求准予假執行。
　㈡對被告抗辯之陳述：臺北市車輛行車事故鑑定會之鑑定結果
    與事實不符，原告就本件車禍肇事前兩秒之記憶仍存在，被
    告於撞擊原告兩秒前，以超高速（115至120公里/時）蛇行
    方式行車，而於撞擊前一秒被告突然自白色汽車後竄出，原
    告受到撞擊前看到被告尚離原告很遠，原告始繼續前行，而
    原告受到被告撞擊前，來不及看到被告超車即昏迷，足見被
    告確實高速行駛並超車，原告因此受有重度肢障之傷害，本
    件車禍應請鈞院另行鑑定。　
三、被告對於臺北市車輛行車事故鑑定會之鑑定結果不爭執，並
    以下開情詞置辯：
    被告無過失，刑事均為不起訴處分，案號為臺灣臺北地方檢
    察署109年度偵字第1293號，臺北市車輛行車事故鑑定會兩
    次皆認定被告無過失等語。並聲明：㈠原告之訴及假執行之
    聲請均駁回；㈡若受不利益判決願供擔保免為假執行。
四、本院之判斷：
    原告主張被告於前揭時、地因過失致原告人車倒地，原告因
    此受有重傷害，固據其提出台北萬芳醫院門診預約單、敏盛
    綜合醫院處方箋、受傷照片及行車紀錄器畫面為證，惟被告
    否認有過失，否認應對原告所受傷害及所受損害負損害賠償
    責任，並以前揭情詞置辯。經查：
　㈠按因故意或過失，不法侵害他人之權利者，負損害賠償責任
    ，民法第184條第1項前段固定有明文。然按當事人主張有利
    於己之事實者，就其事實有舉證之責任，民事訴訟法第277
    條前段亦有明定；而民事訴訟如係由原告主張權利者，應先
    由原告負舉證之責，若原告先不能舉證，以證實自己主張之
    事實為真實，則被告就其抗辯事實即令不能舉證，或其所舉
    證據尚有疵累，亦應駁回原告之請求。申言之，侵權行為所
    發生之損害賠償請求權，應具備加害行為、侵害權利、行為
    不法、致生損害、相當因果關係、行為人具責任能力及行為
    人有故意或過失等成立要件，若任一要件有所欠缺，即無侵
    權行為責任之可言，且原告應就上開要件負舉證責任。
　㈡本件被告既否認應就系爭事故之發生負不法過失之責任，即
    應由原告就被告構成過失侵權行為之有利於己之事實，負舉
    證責任。原告雖舉被告車輛之行車紀錄器畫面，認定被告車
    輛超速行駛而肇事云云，然本件事故發生後，原告曾對被告
    提出過失傷害告訴，經臺灣臺北地方檢察官檢察官送請臺北
    市交通事件裁決所臺北市車輛行車事故鑑定會鑑定本件肇事
    責任，鑑定結果認定：「一、廖日嫦（即原告）騎乘913-NN
    Q號普通重型機車（A車）：起駛未讓行進中之車輛先行。（
    肇事原因）二、王祖銘（即被告）騎乘319-MZQ號普通重型
    機車（B車）（無肇事因素）」，有該鑑定會0000000000案
    號鑑定意見書附卷可參，嗣被告不服對上開鑑定報告有異議
    ，而送交臺北市政府交通局臺北市車輛行車事故鑑定覆議會
    覆議意見書鑑定本件肇事責任，鑑定結果認定：「一、廖日
    嫦（即原告）騎乘913-NNQ號普通重型機車（A車）：起駛未
    讓行進中之車輛先行。（肇事原因）二、王祖銘（即被告）
    騎乘319-MZQ號普通重型機車（B車）（無肇事因素）」，有
    該鑑定覆議會10050案號覆議意見書附卷可參，並有臺灣臺
    北地方檢察署檢察官不起訴處分書109年度調偵字第1293號
    在卷可佐，復經本院調取前開偵查卷宗核閱屬實。另被告前
    亦曾向原告提起刑事過失傷害告訴，業經本院刑事庭109年
    度交易字第144號判決過失傷害罪，處拘役40日，得易科罰
    金；被告不服提起上訴，經臺灣高等法院刑事庭以110年度
    交上易字第76號判決上訴駁回確定，復經本院前開刑事卷宗
    核閱屬實。
　㈢原告雖主張被告於撞擊原告兩秒前，以超高速（115至120公
    里/時）蛇行方式行車，而於撞擊前一秒被告突然自白色汽
    車後竄出，原告受到撞擊前看到被告尚離原告很遠，原告始
    繼續前行，而原告受到被告撞擊前，來不及看到被告超車即
    昏迷，足見被告確實高速行駛並超車云云。然經本院刑事庭
    勘驗現場監視器錄影光碟結果如下：（本院110年1月7日勘
    驗筆錄及其附件在卷可考，參見本院刑事庭109年度交易字
    第156頁、第173頁至第184頁）：
  ⑴自9：35：59時至9：36：14時之期間，除短暫無車外，陸續
    有下列機車、汽車駛出隧道（參見上開交易卷第176頁至第1
    77頁）：
　　①N車（機車，於9：36：07時出現在畫面右方，並於9：3  6
      ：09時行經原告之機車）。
　　②O車（機車，於9：36：08時出現在畫面右方，並於9：36：
      09時行經原告之機車）。
　　③P車（計程車，於9：36：12時出現在畫面右方，並於9：36
      ：13時行經原告之機車）。
　　④Q車（黑色轎車，於9：36：13時出現在畫面右方，並於9：
      36：14時行經原告之機車）。　
  ⑵9：36：15時，白色轎車於9：36：15時出現在畫面右方之內
    側車道，並於9：36：16時行經原告之機車（參見上開交易
    卷第178頁）。
　⑶9：36：16時，白色轎車尚未完全行經原告所在位置時，原告
    之機車已左轉，車身正面朝左，原告亦轉頭看向左側（由安
    全帽位置顯示臉部係看向白色轎車）。同一時間，被告已騎
    乘機車出現在畫面右方並駛出隧道，與白色轎車約有至少1.
    5個汽車車身之距離，該時原告之機車已起步準備左轉，但
    尚未駛離路邊之位置（參見上開交易卷第178頁）。
　⑷接續於9：36：16時，被告之機車由畫面右方出現並出隧道時
    ，部分畫面遭前方之樹木擋住，然可見機車輪胎之位置應係
    在靠近中線之外側車道上（即在車道中線以外），並非在內
    側車道，該時原告之機車車身正面朝左，原告亦轉頭看向左
    側（由安全帽位置顯示臉部係看向白色轎車）（參見上開交
    易卷第179頁）。
　⑸被告於9：36：16時，繼續向正前方騎，機車車頭並無轉向或
    偏向之畫面，仍在中線以外之外側車道上（參見上開交易卷
    第179頁）。
　⑹9：36：17時，原告所騎乘之機車已在白色轎車後方，並正在
    加速向左行駛而橫跨車道，被告之機車則繼續直行。嗣原告
    之機車欲由外側車道進入內側車道，但尚未駛入內側車道前
    ，即與被告機車之正面發生碰撞（參見上開交易卷第180頁
    ）。
　⑺自9：36：16時至9：36：17時之期間，原告臉部均係正面朝
    左，並無再轉頭往隧道方向出口看之動作。撞擊發生時，原
    告之機車係垂直於道路方向行駛，被告之機車則係直行，並
    因撞擊而向左偏。撞擊前後均未見兩造有減速之情形（參見
    上開交易卷第180頁）。　
　　細繹上開勘驗筆錄內容，堪認原告於108年4月30日上午9時3
    6分16秒許，騎乘A車在本案道路外側車道路邊待轉時，目視
    行駛於內側車道之白色轎車通過後，疏未再次轉向懷恩隧道
    出口確認有無其他來車，即逕自橫越外側車道起駛，旋與沿
    外側車道正常通行方向駛來之B車發生碰撞，致生本案事故
    甚明。又A、B兩車相撞地點為第一燈桿後方，A車之刮地痕
    則位於懷恩隧道出口後第二支燈桿附近等情，有卷附之道路
    交通事故現場圖可佐（參見臺灣臺北地方檢察署108年度他
    字第7953號卷第101頁至第102頁），兩者顯有不小差距，而
    原告亦不否認案發地點在迴轉車道對面（參見上開交易卷第
    161頁），是無從逕以隧道口至刮地痕間之距離作為A、B兩
    車相撞前B車速率之計算基礎。另經另案（即本院刑事庭109
    年度交易字第144號案件）勘驗現場監視器錄影畫面及行車
    紀錄器錄影畫面結果，礙於監視器顯示時間未能精細至秒以
    下之單位、監視器拍攝距離、角度，以及行車紀錄器趨近隧
    道出口處曝光過度等問題，均無法準確觀察、計量B車出現
    於監視器畫面後迄至與A車相撞為止所行駛之距離暨歷經之
    時間，要難據以推算B車當時之車速為何，此亦與前揭臺北
    市車輛行車事故鑑定覆議會覆議意見書認定：「另依現有跡
    證尚無法顯示其（即被告）有超速行駛之情事。」之結論一
    致。又另案勘驗行車紀錄器錄影畫面之結果，被告騎乘B車
    行駛於隧道內之外側車道，行進間雖略有偏向道路中央，但
    均無跨越禁止變換車道線之情狀，自難遽認有原告所指蛇行
    情事。
　㈣故依上事證，實難認定被告車輛有原告所主張因被告車輛超
    速行駛或蛇行，致碰撞原告車輛之情形。本件既無其他更積
    極證據足以證明被告有過失不法侵害原告權利之情況下，本
    院難遽認被告應就原告所受損害負相關賠償責任，是以原告
    請求被告賠償6,000,000元及法定遲延利息，非屬有據。
五、綜上所述，原告依侵權行為之法律關係，請求被告給付6,00
    0,000元，及自起訴狀繕本送達翌日起至清償日止，按年息
    百分之5計算之利息，為無理由，應予駁回。
六、本件事證已臻明確，兩造其餘攻擊防禦方法及證據，核與判
    決之結果，不生影響，爰不一一論列。至原告雖請求被告進
    行測謊及就肇事責任重新鑑定，然本院認為測謊對於肇事責
    任歸屬之釐清並無幫助，另本件刑事案件審理中已就車禍事
    故現場監視錄影畫面予以勘驗，臺北市車輛行車事故鑑定會
    除參酌兩造警方談話紀錄外，亦參酌事故現場監視錄影畫面
    ，實已詳盡調查之能事後予以判斷，而無重新鑑定之必要，
    併此敘明。
七、訴訟費用負擔之依據：民事訴訟法第78條。本件訴訟費用額
    確定金額為裁判費60,400 元。
中　　華　　民　　國　　111 　年　　4 　　月　　19　　日
                  臺灣臺北地方法院新店簡易庭
                              法  官  石蕙慈
以上正本係照原本作成。
對於本件判決如有不服，應於收受送達後20日內向本院提出上訴
書狀，上訴於本院合議庭，並按他造當事人之人數附具繕本。
如委任律師提起上訴者，應一併繳納上訴審裁判費。
中　　華　　民　　國　　111 　年　　4 　　月　　19　　日
                              書記官  徐子芹